【裁判字號】    97,訴,3314
【裁判日期】    980202
【裁判案由】    貪污治罪條例等
【裁判全文】
臺灣彰化地方法院刑事判決              97年度訴字第3314號
公  訴  人  臺灣彰化地方法院檢察署檢察官
被      告  辛○○
選任辯護人  柯開運  律師
上列被告因貪污治罪條例等案件，經檢察官提起公訴（97年度偵
字第7195號），本院判決如下：
    主  文
辛○○犯利用職務機會詐取財物罪，處有期徒刑壹年拾月，褫奪
公權貳年；又犯利用職務機會詐取財物未遂罪，處有期徒刑壹年
，褫奪公權壹年；應執行有期徒刑貳年，褫奪公權貳年。緩刑伍
年。
    犯罪事實
一、辛○○係彰化縣文化局傳統戲曲課民國96年1 月1 日至同年
    12月31日之約聘人員，乃受地方自治團體所屬機關依法委託
    ，從事與委託機關權限有關之公共事務之人員，負責辦理南
    北管整絃排場大會、南管及北管實驗樂團團練演出、館閣輔
    導、傳統音樂戲曲演出、南、北管專業導覽及上級臨時交辦
    業務。詎其基於意圖為自己不法所有及行使偽造私文書之犯
    意，利用其為如附表一所示活動之承辦人，職務上負有代為
    請領出席人員之交通費或膳食費款項之機會，接續於96年5
    月間，在團員交通費及膳食費印領清冊、團員交通費印領清
    冊之「蓋章」或「簽名或蓋章」欄上，冒用如附表一所示團
    員之名義，盜用其所保管渠等之印章，表示渠等均已領取交
    通費或膳雜費之意，而製作內容不實之收據，並附於各該支
    出憑證粘存單上，以此向彰化縣政府行使並據以請領上開費
    用，致使彰化縣政府陷於錯誤，如數核發，辛○○即因而詐
    得如附表一所示之金額合計新臺幣（下同）10,446元，而足
    生損害於附表一所示之團員及彰化縣政府關於財務收支及管
    理之正確性。
二、另辛○○因承辦上開多項活動，經常向彰化縣彰化市○○○
    街57號「小林自助餐」購買便當，遂利用該自助餐負責人范
    春娥無暇開立收據之際，索取已蓋有「小林自助餐」戳章，
    內容空白之免用統一發票收據3 紙，以備日後請款之用。詎
    其基於意圖為自己不法所有及行使偽造私文書之犯意，未經
    范春娥同意，自行於上開空白免用統一發票收據上填載不實
    購買便當之單價、數量、日期，竟於96年12月13日，假藉其
    承辦南北管整絃排場大會、南管及北管實驗樂團團練演出之
    業務，虛捏如附表二所示並未實際舉辦之活動名義，並將上
    開不實之收據黏附於3 張支出憑證粘存單上，以此向彰化縣
    政府行使並據以請領如附表二所示之誤餐費，合計4,500 元
    ，足生損害於小林自助餐及彰化縣政府關於財務收支及管理
    之正確性；嗣因會計單位發現彰化縣文化局並未舉辦如附表
    二所示之活動，未予付款而未得逞。
三、案經彰化縣政府函送臺灣彰化地方法院檢察署檢察官偵查起
    訴。
    理  由
一、上開犯罪事實，業據被告辛○○於檢察官偵查中及本院審理
    時坦承不諱，核與證人即如附表一所示之團員、證人范春娥
    於調查局調查中之證述相符（證人於審判外之陳述，被告及
    其辯護人並未爭執其證據能力，依刑事訴訟法第159 條之5
    之規定認為有證據能力），並有卷附團員交通費及膳食費印
    領清冊、團員交通費印領清冊及支出憑證粘存單等件可證；
    此外，復有彰化縣文化局支票登記簿、96年地方文化館－全
    國南北管整絃排場大會執行計畫、彰化縣文化局98年1 月15
    日彰文人字第09800004280 號函及檢附彰化縣文化局約聘（
    僱）人員聘（僱）用契約書附卷可稽（見97年度他字第180
    號卷第43至54、3 頁、97年度偵字第73至79頁、本院卷第41
    、42頁），足認被告之自白核與事實相符。從而，本件事證
    明確，被告上開犯行洵堪認定。
二、按貪污治罪條例第5 條第1 項第2 款之公務員利用職務上之
    機會，詐取財物罪，性質上仍屬詐欺罪之一種；故其犯罪構
    成要件應以行為人（依據法令從事公務之人員，或受公務機
    關委託承辦公務之人）有意圖為自己不法所有之主觀犯意存
    在，並表現於外，在客觀上有利用其可乘之事機，而使相對
    人陷於錯誤致交付財物，以遂其獲取不法所有犯意之目的者
    ，始克相當；若相對人未因而陷於錯誤，交付財物，或行為
    人未得逞其取財目的，則屬未遂犯；又所稱利用職務上之機
    會，係指假借職務上之一切事機，予以利用者而言，其所利
    用者，職務本身固有之事機，固不論矣，即使由職務上所衍
    生之機會，亦應包括在內，要不以職務上有最後決定權者為
    限，此有最高法院93年度臺上字第1854號、90年度臺上字第
    2630號、94年度臺上字第379 號判決可參。本件被告為上開
    犯行時係彰化縣文化局傳統戲曲課之約聘人員，負責辦理南
    北管整絃排場大會、南管及北管實驗樂團團練演出、館閣輔
    導、傳統音樂戲曲演出、南、北管專業導覽及上級臨時交辦
    業務等情，有上開彰化縣文化局公函及彰化縣文化局約聘（
    僱）人員聘（僱）用契約書在卷為憑，是被告乃受地方自治
    團體所屬機關依法委託，從事與委託機關權限有關之公共事
    務之人員，即刑法第10條第2 項第2 款所定之受託公務員，
    其利用職務上承辦南北管整絃排場、實驗樂團等相關活動之
    業務，意圖為自己之所有，而於請領款項時虛報、浮報費用
    ，自係公務員利用職務上之機會，詐取財物無疑；被告於犯
    罪事實二之犯行，因遭會計承辦人員發覺，故彰化縣政府並
    未陷於錯誤而給付如附表二所示之款項，即屬未遂犯。次按
    ，倘行為人既在工人點檢簿及工資領據上「領訖蓋章」欄盜
    蓋某人之印章，表示已領取工資，則該工資領據，應兼有收
    據性質，而非單純盜用印章；又刑法第210 條之偽造文書，
    以無製作權之人冒用他人名義而製作該文書為要件之一，行
    為人基於他人之授權委託，在授權範圍內即有權代表本人製
    作本人名義文書，而不成立該條之罪，惟若逾越授權範圍之
    行為，即不得以曾經授權而免責；再刑法處罰偽造文書罪之
    主旨，係在保護文書之實質的真正，雖尚以足生損害於公眾
    或他人為要件之一，亦衹以有損害之虞為已足，有無實受損
    害，在所不問，且此所謂損害，亦不以經濟價值為限，最高
    法院73年度臺上字第1682號、93年度臺上字第2258號、93年
    度臺上字第4809號判決意旨參照。被告於如附表一所示活動
    之團員交通費及膳食費印領清冊、團員交通費印領清冊之「
    蓋章」或「簽名或蓋章」欄上，盜蓋如附表一所示團員之印
    章，其蓋章之用意，乃冒用渠等之名義表示應領之金額已經
    領訖，即具私文書之收據性質；其次，被告固有實際向小林
    自助餐購物、消費之行為，並經該負責人之授權自行填載消
    費日期、品項、數量及金額等事項；惟如附表二所示之日期
    ，被告並未向小林自助餐購買便當、合菜或聚餐，伊不知道
    何以有此3 張收據乙節，業據證人范春娥證述無訛（見法務
    部調查局彰化縣調查站調查筆錄卷第2 頁），被告復自承系
    爭3 張免用統一發票收據乃之前去小林自助餐消費，范春娥
    就當次消費所給予之空白收據，伊把它留下來，這次是因為
    伊有需要才自行填載等語（見本院卷第47頁），足見系爭3
    張空白免用統一發票收據，係小林自助餐負責人范春娥因無
    暇開立，而就各該當次之消費，給予個別填載收據內容之授
    權，詎被告收集後，虛捏如附表二所示之活動，並自行填載
    內容不實之消費金額、數量、單價及日期等，顯已逾越上開
    范春娥授權之範圍。是故，揆諸首揭判決意旨，被告先後製
    作內容不實之收據，嗣並持之以向會計部門請款，自應論以
    行使偽造私文書罪，堪以認定。
三、核被告就犯罪事實一所為，係犯貪污治罪條例第5 條第1 項
    第2 款之公務員利用職務上之機會，詐取財物罪、刑法第21
    6 條、第210 條之行使偽造私文書罪；就犯罪事實二所為，
    係犯貪污治罪條例第5 條第2 項、第1 項第2 款之公務員利
    用職務上之機會，詐取財物未遂罪、刑法第216 條、第210
    條之行使偽造私文書罪。被告於犯罪事實一之部分，接續蓋
    用如附表一所示團員之印章，係冒用他人名義，以製作內容
    不實之收據；嗣並附於各該支出憑證粘存單上，而接續向會
    計單位請領交通費或膳雜費等款項之行為；另於犯罪事實二
    之部分，接續逾越授權填載內容不實之3 張免用統一發票收
    據，均係分別於同時同地或密切接近之時地實施，其各行為
    之獨立性極為薄弱，依一般社會健全觀念，在時間差距上，
    難以強行分開，在刑法評價上，以視為數個舉動之接續施行
    ，合為包括之一行為予以評價，各應論以接續犯，而為包括
    之一罪（最高法院93年度臺上字第6697號判決意旨參照）。
    其盜用如附表一所示團員之印章，係用以偽造請領收據之私
    文書，而盜用印章與盜用印文為不同之犯罪態樣，盜取他人
    之印章持以蓋用，當然產生該印章之印文，只成立盜用印章
    罪，不應再論以盜用印文罪，亦非盜用印章行為為盜用印文
    行為所吸收，最高法院86年臺上字第3295號判例著有明文，
    是其盜用印章、偽造署押之行為係偽造私文書之階段行為；
    偽造私文書後進而行使，偽造之低度行為應為行使之高度行
    為所吸收，均不另論罪；起訴書認應成立刑法第217 條第2
    項之盜用印章罪，容有誤會，併此敘明。被告分別於犯罪事
    實一、二所犯上開數罪，均係一行為侵害數法益、觸犯數罪
    名之想像競合犯，應各依刑法第55條後段之規定，分別從一
    重論以貪污治罪條例第5 條第1 項第2 款之公務員利用職務
    上之機會，詐取財物罪、同條例第5 條第2 項、第1 項第2
    款之公務員利用職務上之機會，詐取財物未遂罪。又修正前
    刑法第55條後段有關「犯一罪而其方法或結果之行為犯他罪
    名」之牽連犯規定修正刪除後，現已無牽連犯得論以裁判上
    一罪之情形，然參照該修正條文之立法理由謂「至牽連犯廢
    除後，對於目前實務上以牽連犯予以處理之案例，在適用上
    ，則得視其具體情形，分別論以想像競合犯或數罪併罰」等
    語，可知修法前原本符合牽連犯之數行為，於修法後概念上
    亦可能以目的性解釋為一行為；從而，公務員利用職務上之
    機會，偽造私文書後繼之行使，以遂行詐取財物之目的，自
    應依刑法第55條之規定，從一重處斷，附此敘明（最高法院
    95年度臺上字第7140號判決意旨參照）；起訴書就犯罪事實
    一，被告涉犯行使偽造私文書罪之部分雖未敘及，惟既與上
    開論罪科刑部份，有審判不可分之想像競合犯關係，本院自
    應併予審究。另被告於團員交通費及膳食費印領清冊、團員
    交通費印領清冊上，同時冒用多人之名義，偽造可各自獨立
    之數具有收據性質之私文書於同一份文件之內，嗣並持之以
    行使者，因其同時侵害數個法益，係一行為同時觸犯數個行
    使偽造私文書之罪名，自應依想像競合犯之例從一重處斷（
    最高法院95年度臺上字第5961號判決意旨參照）。被告所犯
    上開二罪，犯意各別，行為互殊，應予分論併罰。被告於犯
    罪事實二所為，雖已著手於利用職務上之機會，詐取財物行
    為之實行，惟並未使彰化縣政府陷於錯誤，其犯罪尚屬未遂
    階段，爰依刑法第25條第2 項之規定，按既遂犯之刑度減輕
    其刑。又犯第4 條至第6 條之罪，在偵查中自白，如有所得
    並自動繳交全部所得財物者，減輕其刑；又犯第4 條至第6
    條之罪，情節輕微，而其所得或所圖得財物或不正利益在5
    萬元以下者，減輕其刑，貪污治罪條例第8 條第2 項前段、
    第12條第1 項分別定有明文。查被告所犯係違反貪污治罪條
    例第5 條第1 項第2 款之罪，及同條第2 項之未遂罪，法定
    刑雖為7 年以上有期徒刑，得併科6 千萬元以下罰金，惟被
    告已於檢察官偵查中自白其犯罪，且自動繳交其全部所得財
    物，有訊問筆錄及臺灣彰化地方法院檢察署贓證物款收據（
    被告溢繳4,500 元）附卷可稽（見97年度偵字第7195號卷第
    98頁、第101 頁反面），又其犯罪情節輕微，且僅詐得1,04
    46元，未逾5 萬元，與前揭法律規定均核無不合，是就犯罪
    事實一、二之部分，均分別應予減輕其刑，並依刑法第70條
    之規定，分別就犯罪事實一、二之部分，各遞減之。爰審酌
    被告身為公務員，負有誠實清廉之義務，竟利用職務上之機
    會，以偽造不實之收據詐領財物，手段顯不足取；惟斟酌被
    告前未曾受有任何刑之宣告，有臺灣高等法院被告前案紀錄
    表、臺灣彰化地方法院檢察署刑案資料查註紀錄表附卷可稽
    ，素行堪認良好，犯罪所得非鉅，復已完全繳回不法所得，
    犯後均坦承犯行，態度良好並深表悔悟之意等一切情狀，分
    別量處如主文所示之刑；並依貪污治罪條例第17條、刑法第
    37條第2 項之規定，分別宣告褫奪公權2 年、1 年，以資懲
    儆。末按，被告未曾因故意犯罪受有期徒刑以上之宣告，有
    上開前案紀錄表附卷可稽，其因一時失慮，致罹刑典，犯後
    坦承其全部犯行，態度良好，且本案犯罪情節輕微，所得非
    鉅，並已自動繳交其全部所得財物，被告經此偵審程序，當
    能知所警惕，信無再犯之虞，本院認所宣告之刑，以暫不執
    行為適當，爰依檢察官之請求，併予宣告緩刑5 年，以啟自
    新，並觀後效。又因被告犯罪後，已將犯罪所得財物全部歸
    還，已如前述，爰不依貪污治罪條例第10條第1 項另為追繳
    之諭知，附此敘明。
四、公訴意旨另以：1.被告明知如附表一所示之團員並未參與如
    附表一所示之活動，亦未領取交通費或膳雜費，而將此不實
    之事項登載於職務上所掌之公文書「支出憑證粘存單」後，
    持之向彰化縣政府請領交通費或膳雜費，使不知情之相關審
    核人員，各該承辦人於單據黏存單上之「行政室主管」、「
    業務主管」及「驗收或證明欄」、「會計室核算」、「會計
    室主任」簽章審查核銷，足生損害於彰化縣政府，因認被告
    涉有刑法第216 條、第213 條之行使公務員登載不實之公文
    書罪、第214 條之使公務員登載不實文書罪嫌云云。2.被告
    明知如附表二所示之活動為虛捏，並未支出如附表二所示之
    誤餐費，將不實之收據，附於「支出憑證粘存單」後，持之
    向彰化縣政府請領交通費或膳雜費，使不知情之相關審核人
    員，各該承辦人於單據黏存單上之「行政室主管」、「業務
    主管」及「驗收或證明欄」簽章審查核銷，因認被告涉有刑
    法第214 條之使公務員登載不實文書罪嫌云云。惟查：
  (一)按犯罪事實應依證據認定之，無證據不得認定犯罪事實；又
    不能證明被告犯罪或其行為不罰者，應諭知無罪之判決，刑
    事訴訟法第154 條第2 項第301 條第1 項分別定有明文。
    次按「犯罪事實應依證據認定之，所謂證據，須適於為被告
    犯罪事實之證明者，始得採為斷罪資料。」、「認定犯罪事
    實所憑之證據，雖不以直接證據為限，間接證據亦包括在內
    ；然而無論直接或間接證據，其為訴訟上之證明，須於通常
    一般之人均不致有所懷疑，而得確信其為真實之程度者，始
    得據為有罪之認定」，又認定不利於被告之事實，須依積極
    證據，苟積極證據不足為不利於被告事實之認定時，即應為
    有利於被告之認定，更不必有何有利之證據，最高法院53年
    臺上字第2750號、76年臺上字第4986號、30年上字第816 號
    判例亦分別著有明文可資參照。
  (二)按貪污治罪條例第5 條第1 項第2 款規定之利用職務上之機
    會詐取財物罪，其所謂「利用職務上之機會」，係指假借職
    務上之一切事機，予以利用者而言，其所利用者，職務本身
    固有之事機，固不論矣，尚包括由職務上所衍生之機會，可
    見此規定之重點在於機會；而刑法第213 條所定公務員明知
    不實之事項，而登載於職務上所掌之公文書罪，其所稱之「
    職務」，係指該登載之公務員，在職權掌管範圍內所應登載
    或得登載之事項，且其規定內涵之重點在於所登載之公文書
    ，故上揭利用職務上機會詐取財物罪所稱之「職務」與刑法
    公務員為不實登載之「職務」，所含範圍並不盡一致；而一
    般公務員之費用請領單應由請領人以其自己名義製作，再持
    向其所屬機關報領費用，該請領單除機關審核人員審核登載
    部分外，應認為係請領人製作之私文書，而非其職務上所掌
    之公文書，最高法院95年度臺上字第3355號、96年度臺上字
    第5672號判決意旨足資參照。本件被告所填載之「支出憑證
    粘存單」乃一般公務員請領費用所需檢附之文件，即凡公務
    員如因公務而有費用須請領者，均得視其用途、事項，檢據
    或依法毋庸檢據而核銷，此與出差費報告表、加班費請領單
    等性質上均相同，均非屬被告職務上所職掌之公文書，至為
    灼然，縱其內容有所不實，核與刑法第213 條所定之構成要
    件尚屬有間，自亦無行使該等不實公文書之問題。
  (三)次按，刑法第214 條所謂使公務員登載不實事項於公文書罪
    ，須一經他人之聲明或申報，公務員即有登載之義務，並依
    其所為之聲明或申報予以登載，而屬不實之事項者，始足構
    成，若其所為聲明或申報，公務員尚須為實質之審查，以判
    斷其真實與否，始得為一定之記載者，即非本罪所稱之使公
    務員登載不實，最高法院73年臺上字第1710號判例著有明文
    。被告先後固均於「支出憑證粘存單」上檢附內容不實之收
    據，據以向各該承辦人員請款；然上開款項之核撥，本非一
    經被告提出申請即應准許，其是否合於各該費用之核銷，自
    應由承辦會計之人員依循相關法令加以實質審查，以判斷其
    真實與否，檢察官復未舉證證明上開承辦人員，有何一經被
    告申報即負有登載之義務，顯與首揭判例所示之情形有異，
    初已不合於刑法第214 條使公務員登載不實文書罪之構成要
    件，自不成立犯罪；至起訴書似認相關行政人員於「行政室
    主管」、「業務主管」及「驗收或證明欄」簽章，即屬使公
    務員登載不實乙節，然依上開條文所定一經聲請或申報即有
    義務予以登載者，係指公務員職務上所掌之公文書；申言之
    ，乃行為人所為，須使公務員將該內容不實之事項，據以另
    行記載、登錄或載入其職務上所掌公文書之意；起訴書所載
    犯罪事實一、二，均未敘明相關承辦人員，有何將該不實內
    容之費用支出，記入或登錄在何種各該經手之公務員所職掌
    之公文書中，渠等僅單純在上開「支出憑證粘存單」所示之
    各欄位蓋章，自與犯罪構成要件所示，未盡相符，公訴意旨
    容有誤會。
  (四)此外，本院復查無其他積極證據，足認被告有何刑法第213
    條、第214 條之犯行，惟公訴人既認此部分與被告上開經論
    罪科刑之貪污治罪條例第5 條第1 項第2 款之公務員利用職
    務上之機會，詐取財物罪、同條例第5 條第2 項、第1 項第
    2 款之公務員利用職務上之機會，詐取財物未遂罪間，分別
    具有想像競合犯之裁判上一罪關係，爰均不另為無罪之諭知
    。
據上論斷，應依刑事訴訟法第299 條第1 項前段，貪污治罪條例
第5 條第1 項第2 款、第8 條第2 項、第12條第1 項、第17條、
第19條，刑法第210 條、第216 條、第25條第2 項、第55條、第
51條第5 款、第37條第2 項、第74條第1 項第1 款，判決如主文
。
中    華    民    國    98    年    2     月    2     日
                  刑事第一庭  審判長法  官  廖政勝
                                    法  官  紀佳良
                                    法  官  戰諭威
以上正本證明與原本無異。
如不服本判決應於收受判決後10日內向本院提出上訴書狀，並
應敘述具體理由。其未敘述上訴理由者，應於上訴期間屆滿後
20日內向本院補提理由書(均須按他造當事人之人數附繕本)
「切勿逕送上級法院」。
告訴人或被害人對於判決如有不服具備理由請求檢察官上訴者，
其上訴期間之計算係以檢察官收受判決正本之日期為準。
中    華    民    國    98    年    2     月    2     日
                                    書記官  陳佳宏
附錄本案論罪科刑法條：
貪污治罪條例第5條：
有下列行為之一者，處7 年以上有期徒刑，得併科新台幣6 千萬
元以下罰金：
一、意圖得利，擅提或截留公款或違背法令收募稅捐或公債者。
二、利用職務上之機會，詐取財物者。
三、對於職務上之行為，要求、期約或收受賄賂或其他不正利益
    者。
前項第1 款及第2 款之未遂犯罰之。
中華民國刑法第210條：
偽造、變造私文書，足以生損害於公眾或他人者，處5 年以下有
期徒刑。
中華民國刑法第216條：
行使第210 條至第215 條之文書者，依偽造、變造文書或登載不
實事項或使登載不實事項之規定處斷。
 附表一：
┌──┬─────────────┬─────┬───┐
│編號│活動名稱                  │團員名稱  │金額  │
├──┼─────────────┼─────┼───┤
│一  │96年2 月3 日鹿港文化祭－微│甲○○    │394   │
│    │笑在鹿港                  ├─────┼───┤
│    │                          │乙○○    │402   │
│    │                          ├─────┼───┤
│    │                          │壬○○    │1188  │
│    │                          ├─────┼───┤
│    │                          │庚○○    │394   │
├──┼─────────────┼─────┼───┤
│二  │96月2 月10日鹿港文化祭－微│癸○○    │200   │
│    │笑在鹿港                  ├─────┼───┤
│    │                          │丙○○    │200   │
│    │                          ├─────┼───┤
│    │                          │戊○○    │200   │
├──┼─────────────┼─────┼───┤
│三  │96年3 月10日鹿港文化祭－微│甲○○    │394   │
│    │笑在鹿港                  ├─────┼───┤
│    │                          │乙○○    │402   │
├──┼─────────────┼─────┼───┤
│四  │96年3 月24日鹿港文化祭－微│癸○○    │200   │
│    │笑在鹿港                  ├─────┼───┤
│    │                          │戊○○    │200   │
├──┼─────────────┼─────┼───┤
│五  │96年3 月31日鹿港文化祭－微│甲○○    │394   │
│    │笑在鹿港                  ├─────┼───┤
│    │                          │乙○○    │402   │
├──┼─────────────┼─────┼───┤
│六  │96年4 月15日台中沙鹿鎮合和│甲○○    │382   │
│    │藝苑南管孟府郎君春季祭典暨├─────┼───┤
│    │整弦會奏                  │乙○○    │242   │
├──┼─────────────┼─────┼───┤
│七  │96年4 月21日台南南聲社春季│甲○○    │732   │
│    │孟府郎君祭典暨整弦會奏    ├─────┼───┤
│    │                          │壬○○    │1350  │
│    │                          ├─────┼───┤
│    │                          │己○○    │650   │
│    │                          ├─────┼───┤
│    │                          │丁○○    │738   │
│    │                          ├─────┼───┤
│    │                          │庚○○    │732   │
│    │                          ├─────┼───┤
│    │                          │子○○    │650   │
└──┴─────────────┴─────┴───┘
附表二：
┌──┬──────────────────────────┬───┐
│編號│費用支出名義                                        │金額  │
├──┼──────────────────────────┼───┤
│一  │96年10月26日2007年全國南管整弦大會場地佈置晚上誤餐費│1200  │
├──┼──────────────────────────┼───┤
│二  │96年11月18日北管實驗樂團彩排晚上誤餐費              │1800  │
├──┼──────────────────────────┼───┤
│三  │96年11月23日2007年全國北管排場大會場地佈置晚上誤餐費│1500  │
└──┴──────────────────────────┴───┘


司法院資訊處製作；財團法人民間司法改革基金會備份。
